臺灣臺南地方法院刑事判決
110年度交簡上字第15號
上  訴  人  臺灣臺南地方檢察署檢察官
被      告  曾昱勛



上列上訴人因被告過失傷害案件，不服本院109年度交簡字第345
3號中華民國109年12月18日第一審簡易判決（聲請簡易判決處刑
書案號：109年度調偵字第2265號），提起上訴，本院管轄之第
二審合議庭判決如下：
    主  文
上訴駁回。
    事實及理由
一、本案經本院審理結果，認第一審判決對被告曾昱勛論以刑法
    第284條前段之過失傷害罪，量處拘役20日，其認事用法及
    量刑均無不當，應予維持，並引用第一審判決書記載之事實
    、證據及理由（如附件）。
二、檢察官上訴意旨雖以：本件被告犯後迄今未與告訴人達成和
    解，而原審僅判處被告前開罪刑，量刑尚嫌過輕，不足生警
    惕，難以彰顯正義，為此請求撤銷原審判決，另為更適當之
    判決。檢察官依據告訴人之請求提起本件上訴，對於原審判
    決並未指摘有何認事用法不當或違法之處，僅認為被告迄今
    未與告訴人鄭藼達成和解，原審判決僅量處被告拘役20日，
    有量刑尚嫌過輕，不足生警惕，難以彰顯正義等情事。然查
    ：
　㈠按量刑之輕重及緩刑之宣告，係事實審法院得依職權自由裁
    量之事項，茍已斟酌刑法第57條各款所列情狀而未逾越法定
    刑度，則不得遽指為違法；又刑罰之量定屬法院自由裁量之
    職權行使，但仍應審酌刑法第57條所列各款事由及一切情狀
    ，為酌量輕重之標準，並非漫無限制，在同一犯罪事實與情
    節，如別無其他加重或減輕之原因，下級法院量定之刑，亦
    無過重或失輕之不當情形，則上級法院對於下級法院之職權
    行使，原則上應予尊重（最高法院72年度臺上字第6696號判
    例及85年度臺上字第2446號判決意旨參照）。是以，倘原審
    判決之量刑，未有逾越法律所規定之範圍，除顯有失出失入
    等科罰與罪責不相當之情形外，應予尊重，不得任意加以指
    摘。
　㈡上訴意旨指摘，被告犯後迄今未與告訴人達成和解，原審卻
    量處拘役20日之刑，有量刑過輕之情事。然原審判決於量刑
    審酌欄內，清楚記載：「審酌被告駕駛自小客車，未注意車
    前狀況，為肇事原因；告訴人鄭藼駕駛大型重型機車，夜間
    事故後警示措施未完善，同為肇事因素；告訴人受有如簡易
    判決處刑書所載之傷害，傷勢非輕，兼衡告訴人不願與被告
    進行調解致無法達成和解，再考量被告坦承犯行，犯後態度
    尚佳；另被告符合自首要件，予以減刑，兼衡其於警詢時自
    陳教育程度為高中畢業，家庭經濟狀況小康等一切情狀，量
    處如主文所示之刑」。是以，原審判決於量刑時，以斟酌過
    被告的過失程度、肇事責任比例、告訴人受傷之程度、告訴
    人「不願」與被告進行調解致無法達成和解、被告的教育程
    度、自首之犯後態度以及家庭經濟等一切情狀，量處被告拘
    役20日，並諭知易科罰金之折算標準。是以，檢察官上訴所
    稱被告未與告訴人達成和解乙節，原審判決於量刑時已加以
    斟酌，更何況，雙方未能達成和解，是因為告訴人拒絕與被
    告進行調解，此有原審公務電話紀錄在卷可參；另告訴人於
    本院準備程序中，對於受命法官詢問兩造有無和解意願時，
    告訴人表示不用了，顯見告訴人並無與被告和解之意願，對
    於雙方未能達成和解乙節，顯然不能夠完全歸咎給被告。
　㈢綜上所述，原審判決已審酌被告自犯後迄今未與告訴人和解
    ，賠償告訴人所受損害之情形，並無告訴人請求上訴所指稱
    之漏未審酌情形；且原審量刑之酌科，係綜據被告犯罪之情
    節、犯罪後態度等與犯行不法內涵相關之一切情狀而為謹慎
    之裁量，原審判決認事用法俱無不當，量刑亦稱妥適，檢察
    官依告訴人之請求以原審量刑過輕為由提起之上訴實無理由
    ，應予駁回。
據上論斷，應依刑事訴訟法第455條之1第1項、第3項、第373條
、第368條，判決如主文。
本案經檢察官彭盛智聲請簡易判決處刑，檢察官廖羽羚到庭執行
職務。
中　　華　　民　　國　　110 　年　　3 　　月　　30　　日
　　　　　　　　　刑事第七庭  審判長法　官　陳威龍
　　　　　　　　　
　　　　　　　　　                  法  官  高如宜
　　　　　　　　　
　　　　　　　　                    法  官　鄭銘仁
以上正本證明與原本無異。
本判決不得上訴。
      　　　　　　　　　　　　　　　書記官　陳姝妤
中　　華　　民　　國　　110 　年　　3 　　月　　31　　日
附件
臺灣臺南地方法院刑事簡易判決
109年度交簡字第3453號
聲　請　人　臺灣臺南地方檢察署檢察官
被　　　告　曾昱勛　男　(民國00年00月00日生)
　　　　　　　　　　身分證統一編號：Z000000000號
　　　　　　　　　　住○○市○○區○○路0段000巷000弄00
　　　　　　　　　　　○0號
上列被告因過失傷害案件，經檢察官聲請以簡易判決處刑（109
年度調偵字第2265號），本院判決如下：
    主  文
曾昱勛犯過失傷害罪，處拘役貳拾日，如易科罰金，以新臺幣壹
仟元折算壹日。
     事實及理由
一、本件犯罪事實、證據及應適用之法條，均引用如附件檢察官
    聲請簡易判決處刑書之記載。
二、查被告曾昱勛於肇事後，報案人或勤務中心轉來資料未報明
    肇事人姓名，處理人員前往現場處理時，被告在場，並當場
    承認為肇事人，自首並願接受裁判，有道路交通事故肇事人
    自首情形紀錄表附卷可參（見警卷第35頁），依刑法第62條
    前段自首之規定，減輕其刑。
三、審酌被告駕駛自小客車，未注意車前狀況，為肇事原因；告
    訴人鄭藼駕駛大型重型機車，夜間事故後警示措施未完善，
    同為肇事因素；告訴人受有如簡易判決處刑書所載之傷害，
    傷勢非輕，兼衡告訴人不願與被告進行調解致無法達成和解
    ，再考量被告坦承犯行，犯後態度尚佳；另被告符合自首
    要件，予以減刑，兼衡其於警詢時自陳教育程度為高中畢業
    ，家庭經濟狀況小康等一切情狀，量處如主文所示之刑，並
    諭知易科罰金之折算標準。
四、依刑事訴訟法第449條第1項前段、第3項、第454條第2項，
    刑法第284條第1項前段、第62條前段、第41條第1項前段，
    刑法施行法第1條之1，逕以簡易判決處刑如主文。
五、如不服本件判決，得自收受送達之日起10日內，向本院提起
    上訴狀（須附繕本），上訴於本院管轄之第二審地方法院合
    議庭。
本案經檢察官彭盛智聲請以簡易判決處刑。　　
中　　華　　民　　國　　109 　年　　12　　月　　18　　日
　　　　　　　　　刑事第三庭    法　官　張  菁
以上正本證明與原本無異。
如不服本判決應於收受判決後20日內向本院提出上訴書狀（應附
繕本）。
                                書記官　蔡佳玲　
中　　華　　民　　國　　109 　年　　12　　月　　18　　日
附錄本案所犯法條全文 
刑法第 284 條
因過失傷害人者，處一年以下有期徒刑、拘役或十萬元以下罰金
；致重傷者，處三年以下有期徒刑、拘役或三十萬元以下罰金。
附件
臺灣臺南地方檢察署檢察官聲請簡易判決處刑書
                                   109年度調偵字第2265號
　　被　　　告　曾昱勛　男　33歲（民國00年00月00日生）
　　　　　　　　　　　　住○○市○○區○○路0段000巷000                           弄00○0號
　　　　　　　　　　　　國民身分證統一編號：Z000000000號
上列被告因過失傷害案件，業經偵查終結，認為宜以簡易判決處
刑，茲將犯罪事實及證據並所犯法條分敘如下：
　　　　犯罪事實
一、曾昱勛於民國109年1月10日18時29分許，駕駛車牌號碼0000
    -00號自用小客車，沿臺南市新市區南135線由南往北方向行
    駛，途經該路段看西農場路段B1電桿時，理應注意車前狀況
    ，以避免發生危險，而依當時情況天候晴、夜間有照明，柏
    油路面乾燥無缺陷、且視距良好，並無不能注意之情事，詎
    其疏未注意及此，適遇前因在對向由鄭藼所騎乘之車牌號碼
    000-0000號大型重型機車不慎追撞前方由林岱彥(未受傷)所
    駕駛車牌號碼0000-00號自用小客車、而在該處等候處理交
    通事故之鄭藼，曾昱勛貿然前行，致不慎擦撞鄭藼及其機車
    ，該機車復彈飛撞擊胡福晟(未據告訴)所騎乘之車牌號碼00
    0-000號普通重型機車，鄭藼亦因此受有右腕、右手、右大
    腿及右小腿挫擦傷等傷害。
二、案經鄭藼訴請臺南市政府警察局善化分局報告偵辦。
　　　　證據並所犯法條
一、證據：
  ㈠被告曾昱勛於警詢及偵訊時之自白。
  ㈡證人即告訴人鄭藼於警詢及偵訊時之指訴。
  ㈢證人林岱彥於警詢時之證述。
  ㈣臺南市政府警察局善化分局道路交通事故現場圖暨調查報告
    表㈠㈡各1份。
  ㈤臺南市政府警察局善化分局交通分隊道路交通事故照片黏貼
    紀錄表所附現場及車損照片共39張。
  ㈥臺南市車輛行車事故鑑定委員會109年8月28日南市交鑑字第1
    091060453號函附南鑑0000000案鑑定意見書1份。
  ㈦台南市安南醫院診斷證明書1紙。
    依上證據，足徵被告之任意性自白與事實相符，其犯嫌應堪
    認定。
二、所犯法條：
    核被告所為，係犯刑法第284條前段之過失傷害罪嫌。
三、依刑事訴訟法第451條第1項聲請逕以簡易判決處刑。
　　此　致
臺灣臺南地方法院
中　　華　　民　　國　 109　　年　　11　　月　　17　　日
　　　　　　　　　            檢察官   彭 盛 智
本件證明與原本無異
中　　華　　民　　國　 109　　年　　11　　月　　20　　日
                              書記官   黃 荻 茵